臺灣臺南地方法院臺南簡易庭民事裁定
111年度南簡補字第222號
原      告  裕融企業股份有限公司

法定代理人  嚴陳莉蓮


被      告  黃俊傑  
            謝伯峯  
上列當事人間請求確認抵押債權不存在事件，本院裁定如下：
    主  文
原告應於本裁定送達翌日起七日內，補繳裁判費新臺幣參仟貳佰
元，逾期不補繳，即駁回起訴。
    理  由
一、按訴訟標的之價額，由法院核定。核定訴訟標的之價額，以
    起訴時之交易價額為準；無交易價額者，以原告就訴訟標的
    所有之利益為準。以一訴主張數項標的者，其價額合併計算
    之。但所主張之數項標的互相競合或應為選擇者，其訴訟標
    的價額，應依其中價額最高者定之。因債權之擔保涉訟，以
    所擔保之債權額為準；如供擔保之物其價額少於債權額時，
    以該物之價額為準。民事訴訟法第77條之1第1項、第2項、
    第77條之2第1項、第77條之6分別定有明文。
二、經查：
  ㈠原告起訴之訴之聲明為：確認被告就坐落臺南市○○區○○段000
    地號(下稱系爭土地)，如附表所示之抵押權設定所擔保之債
    權(下稱系爭抵押權)不存在；及被告謝柏峯應將系爭抵押權
    設定登記予以塗銷。
  ㈡本件原告訴之聲明第1項訴請確認抵押債權不存在，與訴之聲
    明第2項請求塗銷系爭抵押權登記，雖各屬不同訴訟標的，
    惟該數項標的之經濟目的實屬同一，應以其中價額最高者定
    之。訴之聲明第1項確認抵押債權不存在部分，訴訟標的價
    額為新臺幣(下同)300,000元；訴之聲明第2項塗銷抵押權登
    記部分，系爭土地之價額為1,214,064元(計算式：22,100元
    /㎡×109.87㎡×1/2＝1,214,064元，元以下四捨五入)，高於系
    爭抵押權所擔保之債權額300,000元，依上開規定說明，訴
    之聲明第1、2項訴訟標的價額核定為300,000‬元，應徵第一
    審裁判費3,200元。茲依民事訴訟法第249條第1項但書規定
    ，限原告於收受本裁定送達翌日起5日內如數補繳，逾期不
    繳，即駁回其訴。
三、爰裁定如主文。 
中　　華　　民　　國　　111 　年　　8 　　月　　3 　　日
                  民事第四庭    法  官　葉淑儀
以上正本證明與原本無異。
如不服本裁定關於訴訟標的價額之核定，得於收受裁定正本後10
日內向本院提出抗告狀，並繳納抗告裁判費新臺幣1,000元整。
中　　華　　民　　國　　111 　年　　8 　　月　　3 　　日
                                書記官　林幸萱
附表
土地坐落 所有權人 面積(平方公尺) 權利範圍 臺南市○○區○○段000地號 黃俊傑 22,100 2分之1 備註： 1.登記權利人：謝柏叡 2.債權額比例：1分之1 3.擔保債權總金額：新臺幣300,000元 4.設定權利範圍：2分之1